# 请教陈老师，有关免所得税企业计提职工教育经费的问题

提问人：rhsjjbhdd 时间：2019-01-25 23:11:54
请问陈老师，企业于 2018 年年底按8%补提职工教育经费，但该企业属于免所得税企业，若职工教育经费迟迟花不完，会有什么风险？

回答人：chenyiwei
企业在财务上计提职工教育经费，仍应按照 “财建 [2006]317 号”文件的规定，“一般企业按照职工工资总额的 1.5％足额提取教育培训经费，从业人员技术要求高、培训任务重、经济效益较好的企业，可按 2.5％提取，列入成本开支”。8%只是税法规定的实际发生的职工教育经费列支范围内的支出可在税前据实扣除的最高限额，不是财务上的计提比例。